臺灣基隆地方法院基隆簡易庭民事判決
111年度基簡字第406號
原      告  乙○○  
訴訟代理人  彭傑義律師
被      告  丙○○  


被      告  甲○○  
共      同
訴訟代理人  楊光律師  
上列當事人間侵權行為損害賠償事件，本院於民國111年6月22日
言詞辯論終結，判決如下：
    主  文
一、被告應連帶給付原告新臺幣參拾萬元，及被告丙○○自民國一
    百一十一年四月二十六日起，被告甲○○自民國一百一十一年
    四月二十三日起，均至清償日止，按年息百分之五計算之利
    息。
二、原告其餘之訴駁回。
三、訴訟費用新臺幣伍仟肆佰元，由被告連帶負擔新臺幣參仟貳
    佰肆拾元，餘由原告負擔。
四、本判決原告勝訴部分得假執行。但被告如以新臺幣參拾萬元
    為原告預供擔保，得免為假執行。
五、原告其餘假執行之聲請駁回。
　  事實及理由
一、原告起訴主張：
　  原告與被告丙○○於民國98年12月15日結婚，於110年10月4日
    離婚，原告與被告丙○○於110年間開始不斷爭吵，被告丙○○
    更於110年8月間搬離住處獨自在外租屋。110年10月3日原告
    突然接到被告甲○○之女友即訴外人姜○○之電話，稱被告2人
    正在交往，原告遂於110年10月4日上午向被告甲○○確認上情
    ，並於當日下午向被告丙○○詢問此事，而被告丙○○見原告已
    知悉被告2人間交往之事，當日即與原告辦理離婚登記。嗣
    原告於110年10月7日下午打電話予被告丙○○時，被告丙○○於
    電話中坦承其於婚姻關係存續間與被告甲○○同住，並發生多
    次性行為，有原證2之電話譯文可證（下稱系爭電話譯文，
    該次通話下稱系爭通話）。被告2人為同事，被告甲○○明知
    被告丙○○當時為有配偶之人，竟仍與被告丙○○發生戀情，並
    發生性行為，被告2人所為係故意以背於善良風俗之方法，
    破壞原告婚姻共同生活之圓滿安全與幸福，不法侵害原告基
    於夫妻關係之身分法益，且被告2人於被告丙○○租屋處過夜
    之事，讓原告身心遭受莫大痛苦，其情節自屬重大，爰依民
    法第184條第1項、第185條第1項、第195條第1項、第3項之
    規定，提起本件訴訟，並聲明：㈠被告應連帶給付原告新臺
    幣（下同）50萬元，及自起訴狀繕本送達翌日起至清償日止
    ，按年息百分之5計算之利息。㈡訴訟費用由被告負擔。㈢願
    供擔保請准宣告假執行。
二、被告抗辯略以：
　  原告與被告丙○○婚後同住於原告之母家中，惟於2人婚姻關
    係存續中，原告情緒控管能力不佳，常因小事而以不與被告
    丙○○講話之冷暴力方式對待被告丙○○，且原告沒工作時即跑
    去打牌，被告丙○○為使家庭經濟無虞，在外工作負擔家中大
    部分開銷。詎原告於110年8月16日與其母及小孩爭吵後隨即
    搬離住處，不知去向，被告丙○○心力交瘁，見婚姻無法繼續
    ，而於110年9月底搬離住處，並與原告於110年10月4日合意
    離婚。原告於離婚後不但至被告丙○○工作場所騷擾被告丙○○
    及其主管，更以言語恐嚇被告丙○○。原告與被告丙○○婚姻關
    係存續期間，被告2人為同事關係也無發生性關係。由系爭
    電話譯文可知原告係以被告2人間有性行為為前提質問被告
    丙○○（誘導詢問），而被告丙○○與原告相處多年，知悉原告
    有情緒控管問題，故被告丙○○因此配合原告主觀認知來回應
    ，以避免觸怒原告使其情緒失控而做出不利被告丙○○之舉動
    。再者，系爭電話譯文之通訊係在110年10月7日，而原告與
    被告丙○○已於110年10月4日離婚，故縱被告2人間存有原告
    主觀所認之之交往或發生性行為等情，亦無法證明係發生於
    原告於被告丙○○之婚姻關係存續期間等語。並聲明：㈠原告
    之訴駁回。㈡如受不利判決被告願供擔保請准宣告免為假執
    行。㈢訴訟費用由原告負擔。
三、本院之判斷：
　㈠原告主張其與被告丙○○於98年12月15日結婚，於110年10月4
    日離婚等情，業據提出原告之戶籍謄本（現戶部分）為證，
    且為兩造所不爭執，堪信為真。至於原告主張於原告與被告
    丙○○婚姻關係存續期間，被告2人交往並發生性行為等情，
    則為被告所否認。
　㈡經查：依原告所提出且被告不爭執其真正之（110年10月7日
    ）系爭電話譯文，其內載有：「02：53丙○○：騙你什麼」、
    「02：54乙○○：騙我什麼，妳說妳只跟他做四次而已，妳知
    道他女朋友跟我講什麼內幕嗎，妳跟他做四次而已喔，妳跟
    他做愛做四次而已喔，妳還騙我喔。」、「03：16：丙○○：
    我沒有算。」、「03：17乙○○：妳沒有算，昨天算到四次，
    還有什麼沒有算，妳還要話術我就對了…。」、「03：55丙○○：我沒有不道歉啊。」、「03：55乙○○：但妳死鴨子嘴硬
    啊，妳那叫道歉，希望妳講實話，妳都不肯講。我問妳，妳
    跟我講甲○○沒有在妳的租屋處做過，是真的嗎。是真的嗎。
    我跟妳講，我調查的人就是不敢跟我講妳的租屋處在哪裡，
    所以才沒講到這一趴，這樣你懂嗎，你懂不懂，你還要騙嗎
    ，你害要話術嗎，你要騙我騙多久…。」、「05：11丙○○：
    你現在想要知道什麼，我都跟你講。」、「05：12乙○○：你
    跟他做過幾次?」、「05：15：丙○○：我真的沒有算過。」
    、「05：16乙○○：沒有算過，你在你的租屋處跟他做過幾次
    ?」、「05：19丙○○：我沒有算過，我真的沒辦法回答這個
    問題。」、「05：22乙○○：你昨天跟我講沒有在租屋處跟他
    做過，今天講的是反話就對了，是嗎?」、「05：32丙○○：
    因為我本來有想要讓你來我租的地方。」、「05：35乙○○：
    然後呢?」、「05：36丙○○：那我不想要讓你知道說，在這
    邊有個」。（中間略）「06：15乙○○：丙○○，他在妳那邊，
    有妳家的鑰匙，去你家那邊睡過幾次，所以妳在睡覺的時候
    我在LINE妳，妳都覺得很煩，妳都覺得很煩，因為妳在跟另
    一個人溫存的時候，我在那邊打擾妳是嗎，有沒有，妳跟我
    講有沒有就好了。」、「06：39丙○○：他有來過我這邊。」
    、「06：41乙○○：有沒有。」、「06：42丙○○：有我的鑰匙
    。」、「06：43乙○○：沒有做過喔。」、「06：45丙○○：有
    。」、「06：47乙○○：妳怎麼昨天跟我講沒有。」、「06：
    48丙○○：我剛剛有跟妳解釋，我的原因是什麼。」等語（本
    院卷第25、27、29頁），由上開對話內容，顯見被告丙○○已
    向原告承認被告2人曾多次（至少4次）發生性行為，且曾於
    被告丙○○之租屋處發生性行為。被告雖辯稱：系爭電話譯文
    係因原告之誘導，且原告有情緒控管問題，被告丙○○為係避
    免觸怒原告而為陳述，又系爭通話係在原告與丙○○離婚後之
    110年10月7日，無法證明被告2人之性行為係發生在原告與
    被告丙○○婚姻關係存續期間云云，惟依系爭電話譯文之內容
    ， 顯然被告丙○○在系爭通話之前，已曾向原告承認被告2人
    發生性行為之次數為4次，被告辯稱：系爭通話係因避免觸
    怒原告而承認云云，已難採認。又觀之系爭電話譯文內容，
    可知被告丙○○於系爭通話前，曾因被告2人發生性行為之事
    向原告道歉。衡之原告與被告丙○○於110年10月4日離婚，若
    被告2人係於被告丙○○與原告離婚後始發生性行為，則被告
    丙○○即無須對原告解釋並道歉，顯見被告2人發生性行為之
    時間，係在原告與被告丙○○婚姻關係存續期間，被告所辯難
    以採認。綜上，堪信原告主張被告2人於原告與被告丙○○婚
    姻關係存續期間發生至少4次性行為之事實，堪予採認。
  ㈢按因故意或過失，不法侵害他人之權利者，負損害賠償責任
    。故意以背於善良風俗之方法，加損害於他人者亦同；數人
    共同不法侵害他人之權利者，連帶負損害賠償責任；不法侵
    害他人之身體、健康、名譽、自由、信用、隱私、貞操，或
    不法侵害其他人格法益而情節重大者，被害人雖非財產上之
    損害，亦得請求賠償相當之金額。其名譽被侵害者，並得請
    求回復名譽之適當處分；前項規定，於不法侵害他人基於父
    、母、子、女或配偶關係之身分法益而情節重大者，準用之
    ，民法第184條第1項、第185條第1項前段、第195條第1 項
    、第3項分別定有明文。次按婚姻係以夫妻之共同生活為其
    目的，配偶應互相協力保持其共同生活之圓滿安全及幸福，
    而夫妻互守誠實，係為確保其共同生活之圓滿安全及幸福之
    必要條件，故應解為配偶因婚姻契約而互負誠實之義務，配
    偶之一方行為不誠實，破壞共同生活之圓滿安全及幸福者，
    即為違反因婚姻契約之義務而侵害他方之權利（最高法院55
    年台上字第2053號判例意旨參照）。本件被告2人於原告與
    被告丙○○婚姻關係存續期間發生性行為，顯係故意以背於善
    良風俗之方法，破壞原告婚姻之圓滿安全與幸福，不法侵害
    原告基於夫妻關係之身分法益，足令原告受身心煎熬，情節
    自屬重大，是原告主張其精神受有痛苦，依前揭規定，請求
    被告賠償其非財產上損害，自屬有據。
　㈣次按慰撫金之賠償其核給之標準固與財產上損害之計算不同
    ，然非不可斟酌雙方身分資力與加害程度，及其他各種情形
    核定相當之數額（最高法院51年台上字第223號判例可資參
    照）。本院爰審酌被告為具有判斷是非能力之成年人，竟為
    破壞原告婚姻生活圓滿之行為，侵害原告基於配偶關係之身
    分法益，實無可取；並參酌本件侵權行為之情節、態樣，及
    依稅務電子閘門財產所得資料顯示之兩造資力情形，及原告
    之訴訟代理人於本院言詞辯論時陳述之原告收入情形，認原
    告請求之慰撫金以30萬元為適當，逾此範圍之請求則無理由
    。
四、綜上所述，原告依民法共同侵權行為之規定，請求被告連帶
    給付30萬元，及自起訴狀繕本送達被告之翌日（即被告丙○○
    自111年4月26日、被告甲○○自111年4月23日）起，均至清償
    日止，按年息百分之5計算之利息，為有理由，應予准許；
    其逾此範圍之請求，為無理由，應予駁回。
五、本件訴訟費用即第一審裁判費5,400元，由被告按敗訴之比
    例連帶負擔3,240元（計算式：5,400元×300,000元/500,000
    元＝3,240元），餘由原告負擔。
六、本件係就民事訴訟法第427條第1項規定之適用簡易訴訟程序
    所為被告敗訴之判決，爰依民事訴訟法第389條第1項第3款
    之規定，依職權宣告假執行。並依被告之聲請，宣告被告預
    供擔保，得免為假執行。至於原告敗訴部分，其假執行之聲
    請失所依附，併予駁回。
七、本件判決事證已臻明確，兩造其餘攻擊防禦方法及所提證據
    ，經審酌後認與本件判決結果不生影響，爰不一一論述。
八、據上論結，原告之訴為一部有理由、一部無理由，依民事訴
    訟法第436條第2項、第79條、第87條第1項、第389條第1項
    第3款，判決如主文。
中　　華　　民　　國　　111 　年　　7 　　月　 20 　　日
                  基隆簡易庭法  官  高偉文
以上正本係照原本作成。
對於本件判決如有不服，應於收受送達後20日內向本院提出上訴
書狀，上訴於本院合議庭，並按他造當事人之人數附具繕本。如
委任律師提起上訴者，應一併繳納上訴審裁判費。 
中　　華　　民　　國　　111 　年　　7 　　月　　20　　日
                            書記官　王靜敏